# 向陈版主请教几个实务问题？

提问人：呼叫帮助 时间：2012-05-23 21:11:19
1 、某企业租用了一块土地，并且在该土地上盖了办公房，请问可以确认为固定资产么，还是直接记入待长期待摊费用？ 2 、一个房开公司有住宅、商铺、可售车位，在这种情况下实务中企业对其成本如何结转合理？

回答人：chenyiwei
回复 呼叫帮助 的帖子
1 、只要在租赁期间内，本企业对该房屋的使用权益可以得到土地租赁合同的保障，则我理解应可确认为固定资产，但须在附注中披露该房屋系建立在租赁土地上，无法办理产权证的事实，并在确定折旧年限和预计净残值时，考虑这一权属状况的影响。
2 、实务中没有统一的方法，有按面积分摊、按单体建筑分摊（如为可区分的单体建筑）、按预计售价比例分摊等多种方法，但一旦选定其中一种，即应作为一项会计政策一贯地应用于所有同类或类似交易。